# 与联营企业子公司顺流交易未实现损益的抵销

提问人：g2000 时间：2013-11-03 19:52:43
甲公司向联营企业A的子公司B销售一批产品，B公司做为固定资产，其未实现的损益是否亦应按持股比例予以抵销？

回答人：chenyiwei
权益法核算是把联营企业和该联营企业的子公司作为一个整体，也就是相当于以该联营企业的合并报表作为权益法核算的基础和依据。所以，向联营企业的子公司进行销售，也是向权益法被投资主体的顺流交易，其在权益法核算时的抵销考虑等同于通常的顺流交易。

提问人：liubin988513 时间：2013-11-03 23:55:38
请教陈老师，如果被投资单位的子公司进行逆流销售，应该需要考虑少数股东的影响。不知道理解是否准确。

回答人：chenyiwei
是的。归属于该子公司的少数股东（除了被投资单位以外的其他股东）的交易损益不抵销，因为权益法核算的基础是被投资方合并报表中归属母公司股东的权益和损益。